臺灣臺中地方法院刑事判決　　　　　　　96年度易字第3716號
公　訴　人　臺灣臺中地方法院檢察署檢察官
被　　　告　丙○○
上列被告因詐欺等案件，經檢察官提起公訴（96年度偵字第1414
5號），被告於準備程序就被訴事實為有罪之陳述，經本院合議
庭評議後裁定由受命法官獨任改行簡式審判程序，判決如下：
    主    文
丙○○意圖為自己不法之所有，而侵占遺失物，處罰金新臺幣肆
仟元，如易服勞役，以新臺幣壹仟元折算壹日，減為罰金新臺幣
貳仟元，如易服勞役，以新臺幣壹仟元折算壹日。
丙○○犯如犯罪事實二 (一)所示竊盜罪，處有期徒刑貳月，如
易科罰金，以新臺幣壹仟元折算壹日，減為有期徒刑壹月，如易
科罰金，均以新臺幣壹仟元折算壹日；又犯如犯罪事實二 (二)
所示竊盜罪，處有期徒刑貳月，如易科罰金，以新臺幣壹仟元折
算壹日，減為有期徒刑壹月，如易科罰金，以新臺幣壹仟元折算
壹日；又犯如犯罪事實二 (三)所示竊盜罪，處有期徒刑貳月，
如易科罰金，以新臺幣壹仟元折算壹日；又犯如犯罪事實二 (四
)所示竊盜罪，處有期徒刑貳月，如易科罰金，以新臺幣壹仟元
折算壹日；又意圖為自己不法之所有，以不正方法由自動付款設
備取得他人之物，處有期徒刑貳月，如易科罰金，以新臺幣壹仟
元折算壹日；應執行期徒刑陸月，如易科罰金，以新臺幣壹仟元
折算壹日。
    犯罪事實
一、丙○○於民國96年2月7日凌晨1時許，在臺中火車站附近，
    發現戊○○所有遺失之華南銀行帳號000000000000號帳戶之
    提款卡1張 (為戊○○於94年9月15日中午12時20分許，在臺
    中縣太平市○○○路麥當勞前被竊)，竟意圖為自己不法之
    所有，將之侵占入己留作他用。
二、丙○○復基於竊盜之犯意，意圖為自己不法之所有，分別為
    下列犯行：(一)於96年3月30日上午8時50分前之某時，在臺
    中縣大里市○○○路運動公園側門入口處，以徒手敲開機車
    座墊之方式，竊取己○○所有放置在機車置物箱內之皮包1
    只〔內有身分證、汽車、機車駕駛執照、保險卡各1張、金
    融卡3張及現金新臺幣 (下同)800 元〕及NOKIA廠牌6610型
    行動電話1支得逞，(二)於同年4月15日下午9時前之某時，
    在上址，以同一手法，竊取甲○○所有置放在機車置物箱內
    之皮夾1只 (內有身分證、機車駕駛執照、行照、提款卡各1
    張及現金500元)及SonyEricsson廠牌行動電話1支得逞，(三
    ) 於同年5月15日下午6時30分前之某時，在上址，以相同手
    法，竊取黃愛姍所有置放在機車置物箱內之皮包1只 (內有
    身分證、機車駕駛執照、行照各1張、存摺2本、提款卡2張
    、印章2個及現金6,000元)及SonyEricsson廠牌行動電話1支
    得逞，(四)於同年5月15日下午7時30分前之某時，在上址，
    以同一手法，竊取丁○○及乙○○所有而置放在同一機車置
    物箱內之皮包各1只 (內分別有丁○○所有之身分證、機車
    駕駛執照、健保卡、保險業務員卡各1張、金融卡3張及現金
    1,000元，暨乙○○所有之身分證、學生證、機車駕駛執照
    、健保卡、保險業務員卡各1張、提款卡2張及現金1, 500
    元)及丁○○所有之GPLUS廠牌行動電話1支得逞。
三、丙○○於96年5月15日某時，持上開竊得之丁○○所有郵局
    提款卡，前往臺中縣之臺灣銀行德芳分行，將前述提款卡插
    入該金融機構所設置之自動櫃員機，以對自動櫃員機機器輸
    入密碼指令之不正方法，使相當於該機構放款人員手足延伸
    之自動櫃員機的自動辨識系統陷於錯誤，交付現金9,000 元
    。
四、案經臺中縣警察局霧峰分局報請臺灣臺中地方法院檢察署檢
    察官偵查後起訴。
    理    由
一、上揭犯罪事實，業據被告丙○○於警詢時、檢察官偵訊中及
    本院訊問時均坦承不諱，核與被害人戊○○、己○○、甲○○、黃愛姍、丁○○及證人謝光明於警詢中所指訴及證述之
    情節相符，復有刑案現場測繪圖、贓物丟棄現場照片各1張
    、監視器畫面翻拍照片7張及贓物認領保管單4份等在卷可佐
    ，是被告上揭自白與事實相符，本件事證明確，其犯行堪以
    認定。
二、核被告所為，係犯刑法第337條之侵占遺失物罪、同法第320
    條第1項之竊盜罪及同法第339條之2第1項之以不正方法由自
    動付款設備詐取他人財物罪。被告所犯上揭侵占遺失物等6
    罪，均屬犯意各別，行為互異，應予分論併罰。爰審酌被告
    前未有前科，素行尚佳，及犯罪之動機與目的，暨犯後均能
    坦認犯行，態度良好等一切情狀，分別量處如主文所示之刑
    。且九十六年罪犯減刑條例業於96年7月4日公布，並自96年
    7 月16日施行，該條例第2條明文規定：「犯罪在中華民國
    96 年4月24日以前者，除本條例另有規定外，依下列規定減
    刑：三、有期徒刑、拘役或罰金，減其刑期或金額二分之一
    」；本件被告所犯上揭犯罪事實一、二 (一)及 (二)所示之
    侵占遺失物罪及竊盜罪3罪之犯罪時間，均係在96年4月24日
    以前，故依上開規定，本院應減其有期徒刑二分之一，並就
    犯罪事實二、三所示之竊盜罪4罪及以不正方法由自動付款
    設備詐取他人財物罪1罪，定其應執行之刑，且分別諭知易
    服勞役與易科罰金之折算標準，以示懲儆。另扣案之外套1
    件，雖為被告所有之物，惟此衣服應係被告平時穿戴之物，
    無特殊隱蔽其身分之功能，爰不併予宣告沒收，又扣案之紅
    色小錢包1個 (內有22元)，雖係被告所有之物，惟未有證據
    證明係被告因本件上開犯罪所得之物，以及扣案之上開華南
    銀行帳號000000000000號帳戶之提款卡1張，業據被害人戊○○領回，亦有贓物認領保管單1紙在卷可查，故均不予宣
    告沒收，併此敘明。
據上論斷，應依刑事訴訟法第273條之1第1項、第299條第1項前
段，刑法第337條、第320條第1項、第339條之2第1項、第42條第
3項、第41條第1項前段、第51條第5款，刑法施行法第1條之1，
中華民國96年罪犯減刑條例第2條第1項第3款、第7條、第11條。
本案經檢察官庚○○到庭執行職務。
中　　華　　民　　國　　96　　年　　8 　　月　　29　　日
                  刑事第一庭    法  官  楊曉惠
上正本證明與原本無異。
如不服本判決，應於收送達後10日內向本院提出上訴書狀（應敘
述具體理由並附繕本）。
上訴書狀如未敘述理由，應於上訴期間屆滿後20日內補提理由書
於本院。
                                書記官  陳玲誼
中　　華　　民　　國　　96　　年　　8 　　月　　29　　日
附錄論罪科刑法條
刑法第337條
意圖為自己或第三人不法之所有，而侵占遺失物、漂流物或其他
離本人所持有之物者，處5百元以下罰金。
刑法第320條
意圖為自己或第三人不法之所有，而竊取他人之動產者，為竊盜
罪，處五年以下有期徒刑、拘役或五百元以下罰金。
意圖為自己或第三人不法之利益，而竊佔他人之不動產者，依前
項之規定處斷。
前二項之未遂犯罰之。
刑法第339條之2
意圖為自己或第三人不法之所有，以不正方法由自動付款設備取
得他人之物者，處三年以下有期徒刑、拘役或一萬元以下罰金。
以前項方法得財產上不法之利益或使第三人得之者，亦同。
